臺灣屏東地方法院刑事判決　　　　　　　 94年度訴字第855號
公　訴　人　臺灣屏東地方法院檢察署檢察官
被　　　告　甲○○
上列被告因違反毒品危害防制條例案件，經檢察官提起公訴（94
年度偵字第1855號），因被告就被訴事實為有罪之陳述，經本院
告知簡式審判程序意旨，並聽取公訴人、被告之意見後，本院合
議庭裁定由受命法官獨任依簡式審判程序審理，判決如下：
    主  文
甲○○連續施用第一級毒品，累犯，處有期徒刑壹年貳月；又連
續施用第二級毒品，累犯，處有期徒刑拾月。應執行有期徒刑壹
年拾月。
    事  實
一、甲○○曾犯妨害自由、竊盜、違反毒品危害防制條例及搶奪
    等案件，經法院判刑確定入監執行。
  (一)民國91年間因犯妨害自由及竊盜罪，經本院於91年8 月15日
    以91年度易字第755 號，依序判處有期徒刑3 月、10月，應
    執行有期徒刑1 年，於91年9 月9 日確定，自92年3 月30日
    刑期起算，依指揮書應執行至93年3 月29日。
  (二)91年2 月間因犯妨害自由罪，經本院於91年8 月5 日以91年
    度訴字第426 號判處拘役50日，並諭知易科罰金之折算標準
    ，於91年9 月2 日確定，自93年3 月30日接續執行，依指揮
    書應執行至93年5月18日。
  (三)91年4 月間因施用第一級毒品海洛因而違反毒品危害防制條
    例案件，經本院於91年5 月31日以91年度訴字第299 號判處
    有期徒刑8 月，於91年7 月1 日確定，自93年5 月19日接續
    執行，依指揮書應執行至94年1 月18日，於93年12月28日縮
    刑執行完畢出監。
  (四)94年3 月18日犯搶奪罪，經本院於94年8 月10日以94年度訴
    字第465 號判處有期徒刑10月，於94年9 月5 日確定，嗣94
    年9 月22日入監執行，依指揮書應執行至95年3 月4 日。
二、甲○○前於91年間因三犯施用毒品案件，經法院裁定送強制
    戒治，於91年4 月4 日入所，依指揮書應執行至92年4 月3
    日，於92年3 月25日停止戒治轉入另案執行有期徒刑，嗣戒
    治期滿執行完畢後五年內，復基於施用第一級毒品海洛因及
    第二級毒品甲基安非他命之概括犯意，自94年3 月間某日起
    ，至94年4 月23日下午3 時許止，連續多次在屏東縣長治鄉
    德協公墓內施用第一級毒品海洛因；又自94年3 月間某日起
    ，至94年4 月23日下午3 時30分許止，連續多次在上開同一
    處所施用第二級毒品甲基安非他命。嗣94年4 月25日晚間9
    時30分許，在屏東縣長治鄉德協國小前為警查獲，經採尿送
    驗結果，呈海洛因及甲基安非他命雙重陽性反應。
三、案經屏東縣警察局屏東分局報告臺灣屏東地方法院檢察署檢
    察官偵查起訴。
    理  由
一、前揭連續施用第一級毒品海洛因及第二級毒品安非他命之犯
    罪事實，除據被告甲○○於本院審理時自承不諱，其前揭時
    地為警查獲後經採尿送臺灣檢驗科技股份有限公司以氣相層
    析質譜儀法（GC／MS）檢驗結果，亦呈嗎啡即海洛因經人體
    吸收之代謝物及甲基安非他命雙重陽性反應，有該公司94年
    5 月16日編號KＺ000000000000號濫用藥物尿液檢驗報告在卷
    ，乃鑑定機關本於專業知識及以精密儀器測試後所得之結論
    ，自可憑信。被告甲○○自白施用海洛因及甲基安非他命，
    堪信與事實相符。
二、查被告甲○○前於91年間因三犯施用毒品案件，經法院裁定
    送強制戒治，於91年4 月4 日入所，依指揮書應執行至92年
    4 月3 日，於92年3 月25日停止戒治轉入另案執行有期徒刑
    ，有臺灣高等法院被告前案紀錄表及臺灣屏東地方法院刑案
    資料查註紀錄表各1 份在卷可按，其強制戒治執行完畢釋放
    後五年內，再犯前開施用第一級毒品海洛因及第二級毒品甲
    基安非他命犯行，犯罪事證已臻明確，應依法論科。
三、按海洛因及甲基安非他命分別為毒品危害防制條例第2 條第
    2 項第1 款、第2 款規定之第一級、第二級毒品，除法律另
    有規定者外，不得持有、施用。核被告甲○○所為，係犯毒
    品危害防制條例第10條第1 項之施用第1 級毒品罪，及同條
    第2 項之施用第2 級毒品罪。其施用前持有海洛因及甲基安
    非他命之低度行為，應各為施用之高度行為所吸收，均不另
    論罪。其先後多次施用海洛因、甲基安非他命之行為，均時
    間緊接，手法相同，並觸犯構成要件相同之罪，顯係基於概
    括犯意反覆為之，為連續犯，均應以一罪論，並各加重其刑
    。又被告甲○○於91年4 月間因施用第一級毒品海洛因而違
    反毒品危害防制條例案件，經本院於91年5 月31日以91年度
    訴字第299 號判處有期徒刑8 月，於91年7 月1 日確定，自
    93年5 月19日接續前案執行，依指揮書應執行至94年1 月18
    日，於93年12月28日縮刑執行完畢出監，有臺灣高等法院被
    告前案紀錄表、臺灣屏東地方法院刑案資料查註紀錄表及判
    決書各1 份在卷可按，其五年內再犯有期徒刑以上刑之上開
    二罪，均為累犯，應依法加重其刑。被告甲○○有二種刑之
    加重事由，應遞加重之。被告甲○○所犯上開二罪，犯意各
    別，行為互異，應分別論罪，合併處罰。
四、爰審酌被告甲○○之年齡、品行、智識程度、犯罪手段、對
    於法益侵害之程度，其為71年7 月14日出生，受有國中教育
    之人，為本件犯罪時年22歲，有年籍等資料在卷可參，其自
    成年起即有多項前案紀錄，除前開因構成累犯要件部分已如
    前述，91年間因犯妨害自由及竊盜罪，經本院於91年8 月15
    日以91年度易字第755 號判處有期徒刑3 月、10月，應執行
    有期徒刑1 年，於91年9 月9 日確定，自92年3 月30日刑期
    起算，依指揮書應執行至93年3 月29日；91年2 月間因犯妨
    害自由罪，經本院於91年8 月5 日以91年度訴字第426 號判
    處拘役50日，並諭知易科罰金之折算標準，於91年9 月2 日
    確定，自93年3 月30日接續執行，依指揮書應執行至93年5
    月18日；嗣本件施用毒品犯罪期間，又於94年3 月18日犯搶
    奪罪，經本院於94年8 月10日以94年度訴字第465 號判處有
    期徒刑10月，於94年9 月5 日確定，嗣94年9 月22日入監執
    行，依指揮書應執行至95年3 月4 日，有臺灣高等法院被告
    前案紀錄表、臺灣屏東地方法院刑案資料查註紀錄表各1 份
    、判決書2 份在卷可按，素行欠佳；並考量其此犯罪施用毒
    品之期間及次數、持有毒品之數量，及其犯罪後坦認犯行，
    態度尚可等一切情狀，分別量處如主文所示之刑，並定其應
    執行之刑，以資儆懲。
據上論斷，應依刑事訴訟法第273 條之1 第1 項、第299 條第1
項前段，毒品危害防制條例第10條第1 項、第2 項，刑法第11條
前段、第56條、第47條、第51條第5 款，判決如主文。
本案經檢察官鍾仁松到庭執行職務
中　　華　　民　　國　　94　　年　　9 　　月　　30　　日
                  刑事第二庭    　法　官　陳松檀
以上正本證明與原本無異。
如不服本判決應於收受本判決送達後10日內向本院提出上訴書狀
，其未敘述上訴理由者，並得於提起上訴後10日內向本院補提理
由書狀（均須按他造當事人之人數附繕本）「切勿逕送上級法院
」
中　　華　　民　　國　　94　　年　　9 　　月　　30　　日
                              　　書記官  滕一珍
附錄本判決論罪之法條：
毒品危害防制條例第10條
施用第一級毒品者，處 6 月以上 5 年以下有期徒刑。
施用第二級毒品者，處 3 年以下有期徒刑。
